臺灣臺中地方法院刑事判決　　　　　　　　　　　　　九十四年度易字第二九一號
　　公　訴　人　臺灣臺中地方法院檢察署檢察官
　　被　　　告　丙○○
右列被告因傷害等案件，經檢察官提起公訴（九十四年度偵字第三一三號），本院判
決如左：
    主    文
丙○○公然侮辱人，處拘役拾日，如易科罰金，以參佰元折算壹日；又傷害人之身
體，處拘役肆拾日，如易科罰金，以參佰元折算壹日。應執行拘役陸拾日，如易科罰
金，以參佰元折算壹日。
    犯罪事實
一、丙○○於民國九十三年十一月七日二十一時許，在臺中縣大肚鄉○○村○○街四
    十六號三合院廣場之公開場地內，基於公然侮辱之犯意，接續以三字經「臭雞八
    麻」、「破雞八」等語（均閩南語），辱罵至臺中縣大肚鄉○○村○○街四十六
    號三合院乙○○屋內探視之甲○○多次，以此方式公然侮辱甲○○；另丙○○基
    於恐嚇危害安全及傷害之犯意，在前開三合院廣場乙○○住處門口前，先以「我
    幹掉你」、「我殺掉你」等言詞恐嚇甲○○，致甲○○心生畏懼，而危害於甲○○之安全，嗣見甲○○於報警後自乙○○屋內走出時，旋即以手用力捏甲○○雙
    頰一次及以右手毆打甲○○右手臂一下，致甲○○受有雙臉頰及右前臂挫傷等傷
    害。
二、案經甲○○訴由臺中縣警察局烏日分局報請臺灣臺中地方法院檢察署檢察官偵查
    起訴。
    理    由
一、訊據被告丙○○固坦承有於右揭時、地以三字經「臭雞八麻」、「破雞八」等語
    （均閩南語）辱罵告訴人甲○○，惟矢口否認有何傷害及恐嚇告訴人甲○○之犯
    行，辯稱：當天其並沒有動手打告訴人甲○○，也沒有說「我幹掉你」、「我殺
    掉你」等語，是告訴人甲○○一直要趕其離開該租住處云云。然查：
  (一)被告右揭傷害、公然侮辱及恐嚇危害安全等事實，迭據告訴人甲○○分別於警詢
    、檢察官偵查中指訴及本院審理時證述甚詳，且經證人乙○○於警詢及本院審理
    時證稱明確，並有光田綜合醫院診斷證明書、現場圖及臺中縣警察局烏日分局大
    肚分駐所受理各類案件紀錄表各一份附卷可稽，告訴人之指訴核與事實相符，應
    堪採信。
  (二)證人即被告之兄丁○○於本院審理時雖證稱：當天二十時左右被告丙○○有去乙○○家門口的空地與告訴人甲○○吵架，其有去將被告丙○○拉回家，後來告訴
    人報警，等警察到現場時，被告丙○○有拿磚塊作勢要打告訴人甲○○，但都被
    其與乙○○擋下來，且被告丙○○要打告訴人甲○○時，其與警察也都有拉住被
    告丙○○，被告丙○○並沒有動手毆打告訴人甲○○等語。然證人丁○○先稱警
    察來時，被告丙○○有在乙○○門口等語，後改稱於警察到現場前其已將被告丙○○帶回家中，嗣警察到場後詢問何人發生爭執時，其始入屋內叫被告丙○○出
    來等語，其前後所述不一，即屬有疑；又證人丁○○證稱被告丙○○與告訴人甲○○在吵架時，被告丙○○有動手作勢要毆打告訴人甲○○，但均被其阻擋下來
    等語，惟其嗣後復證稱告訴人甲○○都一直待在乙○○之屋內且將房門上鎖，等
    警察到現場時，也只有乙○○出來，告訴人甲○○都一直待在屋內等語，如證人
    丁○○所證稱告訴人甲○○均在屋內並未出來，則何以會有被告動手作勢打告訴
    人甲○○且被證人丁○○及乙○○阻擋下來之情形，證人丁○○所證前後不一，
    且多所矛盾，其所為上開證詞，顯係迴護被告之詞，並無足採。
  (三)復查，被告丙○○以「臭雞八麻」、「破雞八」等言詞（均閩南語）辱罵告訴人
    甲○○，所用言詞在客觀上有貶抑個人尊嚴之意思，且被告辱罵告訴人甲○○之
    位置係位於三合院之廣場上，而該三合院之屋舍係由房東分別出租予不特定之多
    數人，該三合院之廣場並為居住該處之不特定之住戶均得出入之場所，即屬公開
    之場所，被告所為上開侮辱告訴人甲○○之言詞足使不特定之多數人得以共見共
    聞，自屬公然侮辱告訴人甲○○之行為。被告所辯均無足採，事證明確，其犯行
    洵堪認定。
二、核被告所為，係犯刑法第三百零九條第一項之公然侮辱罪及第二百七十七條第一
    項之傷害罪。被告前述恐嚇之言詞，目的即在對於告訴人甲○○為傷害之預告，
    其後並確實為實施毆打告訴人甲○○之加害行為，其恐嚇之危險行為自應為隨後
    而緊接發生傷害之實害行為所吸收，不另論恐嚇危害安全罪。被告所犯上開二罪
    間，犯意各別，行為互殊，犯罪構成要件亦不相同，應予分論併罰。爰審酌被告
    並無前科，其先前曾因喝酒影響安寧問題遭告訴人甲○○責難，即心生不滿與告
    訴人甲○○發生口角，而以貶抑之詞辱罵告訴人，並以危害生命之言詞恐嚇告訴
    人，且旋即以暴力相向致告訴人甲○○成傷，嗣後尚未與告訴人甲○○達成和解
    ，惟量及所造成告訴人之傷害尚屬輕微，於犯後坦承部分犯行等一切情狀，各量
    處如主文所示之刑，並諭知易科罰金之折算標準，及定其應執行之刑。
據上論斷，應依刑事訴訟法第二百九十九條第一項前段，刑法第二百七十七條第一項
、第三百零九條第一項、第四十一條第一項前段、第五十一條第六款，罰金罰鍰提高
標準條例第一條前段、第二條，判決如主文。
中      華      民      國      九十四      年    四     月   二十二    日
                                臺灣臺中地方法院刑事第六庭
                                            審判長法  官   簡  源  希
                                                  法  官   鄧  敏  雄
                                                  法  官   戴  博  誠
右正本證明與原本無異。
如不服本判決，應於送達後十日內向本院提出上訴狀（須附繕本），上訴於臺灣高等
法院臺中分院。
                                                  書記官
中      華      民      國      九十四      年    四     月   二十二    日
【附錄論罪科刑法條】
刑法第二百七十七條第一項：
傷害人之身體或健康者，處三年以下有期徒刑、拘役或一千元以下罰金。
刑法第三百零九條第一項：
公然侮辱人者，處拘役或三百元以下罰金。
